Images des répertoires du notaire Antoine Cousin pour l'étude XXVII
Archives nationales de France
Images des répertoires du notaire Antoine Cousin pour l'étude XXVII
10 septembre 1812 - 21 janvier 1842
MC/RE/XXVII/12 - MC/RE/XXVII/16
Etude XXVII; Cousin, Antoine
5 registres
Archives nationales de France
Minutes et répertoires: la loi 2008-696 du 15 juillet 2008 relative aux archives a fixé à 75 ans à compter de la date de l'acte, ou à 25 ans à compter de la date du décès de l'intéressé si ce délai est plus bref, le délai de communication des minutes et répertoires des notaires; ce délai est porté à 100 ans à compter de la date de l'acte si le document se rapporte à un mineur (code du Patrimoine, articles L213-2, 4e d et 5e).
Autres documents de l'étude (dossiers de clients, comptabilité...): s'agissant d'archives privées, ces documents sont communicables selon les modalités fixées par le déposant ou le donateur.
Certains documents ne sont pas accessibles sous leur forme originale en raison de leur mauvais état de conservation.
Registres entrés aux Archives nationales en 1939.
Images des répertoires de l’étude XXVII
Archives de l'étude XXVII
répertoire d'officier public ministériel
- Répertoire chronologique pour la période du 10 septembre 1812 au 20 juin 1817, 10 septembre 1812 - 20 juin 1817; MC/RE/XXVII/12; Le répertoire comporte 176 feuillets et fait partie d' un registre de 209 feuillets de papier manuscrits, hauteur 35 x largeur 25 cm, composé de 20 cahiers foliotés par le notaire. Le registre est en bon état. A signaler: les feuillets 38, 43, 50-51, 101, 111, 128-129, 165 sont en partie déchirés; des encarts entre les feuillets 52-54, 57-59, 96-98, 101-103, 129-132, 158-161.
  Le registre contient aussi le répertoire du notaire Louis Serize pour la période du 12 mars au 8 septembre 1812.
  Le répertoire contient les informations suivantes: 1. le n° de l'acte dans l'année; 2. date du jour; 3. nature de l'acte passé en brevet; 4. nature de l'acte passé en minute; 5. nom, prénom, domicile des parties, indication sur la situation et les prix des biens; 6. date d'enregistrement de l'acte; 7. droits d'enregistrement.
  Attention: seuls les actes passés en minute sont conservés; les actes mentionnés dans le répertoire comme passés en simple brevet (colonne 3) ne sont pas conservés par les notaires et ne sont donc pas versés au Minutier (ils sont remis aux clients).
  répertoire
  - Liste chronologique des actes pour la période du 10 septembre au 31 décembre 1812, 10 septembre - 31 décembre 1812; 33 v°-47 v°; 15 feuillets
  - Liste chronologique des actes pour la période du 2 janvier au 30 décembre 1813, 2 janvier - 30 décembre 1813; 47 v°-94 v°; 47 feuillets
    - du 2 janvier au 30 juin 1813, 2 janvier - 30 juin 1813; 47 v°-71 r°; 25 feuillets
    - du 1er juillet au 30 décembre 1813, 1er juillet - 30 décembre 1813; 71 r°-94 v°; 24 feuillets
  - Liste chronologique des actes pour la période du 3 janvier au 31 décembre 1814, 3 janvier - 31 décembre 1814; 94 v°-129 r°; 35 feuillets
  - Liste chronologique des actes pour la période du 2 janvier au 30 décembre 1815, 2 janvier - 30 décembre 1815; 129 v°-158 v°; 30 feuillets
  - Liste chronologique des actes pour la période du 2 janvier au 31 décembre 1816, 2 janvier - 31 décembre 1816; 159 r°-188 v°; 30 feuillets
  - Liste chronologique des actes pour la période du 2 janvier au 20 juin 1817, 2 janvier - 20 juin 1817; 188 v°-208 v°; 21 feuillets
- Répertoire chronologique pour la période du 21 juin 1817 au 12 avril 1824, 21 juin 1817 - 12 avril 1824; MC/RE/XXVII/13; Un registre de 208 feuillets de papier manuscrits, hauteur 35 x largeur 25 cm, composé de 20 cahiers foliotés par le notaire. Le registre est en bon état. A signaler: les feuillets 2, 16, 54, 114, 132-133, 139, 199 sont en partie déchirés et le feuillet 206 est troué; encarts entre les feuillets 18-21, 58-61.
  - Liste chronologique des actes pour la période du 21 juin au 30 décembre 1817, 21 juin - 30 décembre 1817; 1 r°-18 v°; 18 feuillets
  - Liste chronologique des actes pour la période du 2 janvier au 31 décembre 1818, 2 janvier - 31 décembre 1818; 19 r°-58 v°; 40 feuillets
  - Liste chronologique des actes pour la période du 1er janvier au 31 décembre 1819, 1er janvier - 31 décembre 1819; 58 v°-94 v°; 37 feuillets
  - Liste chronologique des actes pour la période du 2 janvier au 30 décembre 1820, 2 janvier - 30 décembre 1820; 94 v°-123 v°; 30 feuillets
  - Liste chronologique des actes pour la période du 2 janvier au 31 décembre 1821, 2 janvier - 31 décembre 1821; 123 v°-146 v°; 24 feuillets
  - Liste chronologique des actes pour la période du 2 janvier au 31 décembre 1822, 2 janvier - 31 décembre 1822; 146 v°-172 r°; 27 feuillets
  - Liste chronologique des actes pour la période du 2 janvier au 31 décembre 1823, 2 janvier - 31 décembre 1823; 172 r°-199 r°; 28 feuillets
  - Liste chronologique des actes pour la période du 2 janvier au 12 avril 1824, 2 janvier - 12 avril 1824; 199 r°-208 v°; 10 feuillets
- Répertoire chronologique pour la période du 12 avril 1824 au 11 juin 1829, 12 avril 1824 - 11 juin 1829; MC/RE/XXVII/14; Un registre de 202 feuillets de papier manuscrits, hauteur 35 x largeur 25 cm, composé de 20 cahiers foliotés par le notaire. Le registre est en bon état. A signaler: les feuillets 8, 14, 86, 90-91, 94, 166, 176, 191 sont en partie déchirés, le feuillet 86 est taché d'encre; un encart entre les feuillets 28-29.
  - Liste chronologique des actes pour la période du 12 avril au 31 décembre 1824, 12 avril - 31 décembre 1824; 1 r°-30 r°; 30 feuillets
  - Liste chronologique des actes pour la période du 4 janvier au 31 décembre 1825, 4 janvier - 31 décembre 1825; 30 r°-79 v°; 50 feuillets
    - du 4 janvier au 29 juin 1825, 4 janvier - 29 juin 1825; 30 r°-54 r°; 25 feuillets
    - du 1er juillet au 31 décembre 1825, 1er juillet - 31 décembre 1825; 54 v°-79 v°; 26 feuillets
  - Liste chronologique des actes pour la période du 2 janvier au 29 décembre 1826, 2 janvier - 29 décembre 1826; 79 v°-119 v°; 41 feuillets
  - Liste chronologique des actes pour la période du 3 janvier au 29 décembre 1827, 3 janvier - 29 décembre 1827; 119 v°-151 r°; 33 feuillets
  - Liste chronologique des actes pour la période du 1er janvier au 31décembre 1828, 1er janvier - 31décembre 1828; 151 r°-184 r°; 34 feuillets
  - Liste chronologique des actes pour la période du 2 janvier au 11 juin 1829, 2 janvier - 11 juin 1829; 184 r°-203 v°; 20 feuillets
- Répertoire chronologique pour la période du 11 juin 1829 au 14 juillet 1838, 11 juin 1829 - 14 juillet 1838; MC/RE/XXVII/15; Un registre de 331 feuillets de papier manuscrits, hauteur 35 x largeur 25 cm, composé de 33 cahiers foliotés par le notaire. Le registre est en bon état. A signaler: le feuillet 332 est abîmé; les feuillets 24 et 52 sont tachés d'encre.
  - Liste chronologique des actes pour la période du 11 juin au 30 décembre 1829, 11 juin - 30 décembre 1829; 1 r°-24 r°; 25 feuillets
  - Liste chronologique des actes pour la période du 2 janvier au 31 décembre 1830, 2 janvier - 31 décembre 1830; 24 r°-61 r°; 38 feuillets
  - Liste chronologique des actes pour la période du 3 janvier au 30 décembre 1831, 3 janvier - 30 décembre 1831; 61 r°-94 r°; 34 feuillets
  - Liste chronologique des actes pour la période du 2 janvier au 31 décembre 1832, 2 janvier - 31 décembre 1832; 94 r°-130 v°; 37 feuillets
  - Liste chronologique des actes pour la période du 2 janvier au 31 décembre 1833, 2 janvier - 31 décembre 1833; 130 v°-166 v°; 37 feuillets
  - Liste chronologique des actes pour la période du 3 janvier au 31 décembre 1834, 3 janvier - 31 décembre 1834; 166 v°-191 v°; 26 feuillets
  - Liste chronologique des actes pour la période du 2 janvier au 31 décembre 1835, 2 janvier - 31 décembre 1835; 191 v°-229 r°; 39 feuillets
  - Liste chronologique des actes pour la période du 2 janvier au 31 décembre 1836, 2 janvier - 31 décembre 1836; 229 r°-265 v°; 37 feuillets
  - Liste chronologique des actes pour la période du 3 janvier au 30 décembre 1837, 3 janvier - 30 décembre 1837; 266 r°-307 r°; 42 feuillets
  - Liste chronologique des actes pour la période du 2 janvier au 14 juillet 1838, 2 janvier - 14 juillet 1838; 307 r°-331 v°; 25 feuillets
- Répertoire chronologique pour la période du 17 juillet 1838 au 21 janvier 1842, 17 juillet 1838 - 21 janvier 1842; MC/RE/XXVII/16; Le répertoire comporte 85 feuillets et fait partie d' un registre de 322 feuillets de papier manuscrits, hauteur 35 x largeur 25 cm, composé de 32 cahiers foliotés par le notaire. Le registre est en bon état. A signaler: les feuillets 51, 53, 58, 61 sont en partie déchirés, les feuillets 4-5 et 19 sont détachés.
  Le registre contient aussi le répertoire du notaire Jean Adrien Cousin pour la période du 22 janvier 1842 au 16 novembre 1854.
  - Liste chronologique des actes pour la période du 17 juillet au 31 décembre 1838, 17 juillet - 31 décembre 1838; 1 r°-14 r°; 14 feuillets
  - Liste chronologique des actes pour la période du 3 janvier au 31 décembre 1839, 3 janvier - 31 décembre 1839; 14 v°-36 v°; 23 feuillets
  - Liste chronologique des actes pour la période du 2 janvier au 30 décembre 1840, 2 janvier - 30 décembre 1840; 36 v°-60 v°; 25 feuillets
  - Liste chronologique des actes pour la période du 2 janvier au 31 décembre 1841, 2 janvier - 31 décembre 1841; 60 v°-84 r°; 25 feuillets
  - Liste chronologique des actes pour la période du 2 au 21 janvier 1842, 2 janvier - 21 janvier 1842; 84 r°-85 v°; 2 feuillets